【裁判字號】    95,交簡上,281
【裁判日期】    951229
【裁判案由】    公共危險
【裁判全文】
臺灣高雄地方法院刑事判決           95年度交簡上字第281號
上  訴  人
即  被  告  乙○○
上列被告因公共危險案件，不服本院交通法庭於民國95年9 月21
日95年度交簡字第2403號刑事簡易判決（原聲請簡易判決處刑案
號：95年度偵字第19123 號），本院管轄第二審之合議庭，判決
如下：
    主  文
上訴駁回。
    事實及理由
一、按第二審被告經合法傳喚，無正當之理由不到庭者，得不待
    其陳述，逕行判決；簡易判決之第二審程序，亦準用上開規
    定，刑事訴訟法第371 條、第455 條之1 第3 項分別定有明
    文。查上訴人即被告乙○○於審判期日無正當理由而未到庭
    ，且該日傳票業經送達於被告之戶籍地，經郵務人員依法寄
    存於高雄縣政府警察局岡山分局深水派出所，有本院送達證
    書1 紙在卷可稽，爰不待其陳述逕行判決。
二、本案經本院審理結果，認原審認定被告涉犯刑法第185 條之
    3 之公共危險罪，判處拘役50日，並諭知如易科罰金，以新
    臺幣1000元折算一日，其認事、用法均無不合，量刑亦屬允
    當，應予維持，並引用原審判決書記載之事實、證據及理由
    （詳如附件）。
三、被告上訴意旨略以：被告經常身體不適，且行動不便，犯後
    深感悔意，原審量刑應有過重，請求從輕處刑等語。惟按法
    官於有罪判決中，究應如何量處罪刑，自得依據個案情節，
    參諸刑法第57條所定各款犯罪情狀之規定，於該法定刑度範
    圍內，基於合義務性之裁量，量處被告罪刑，而量刑之裁量
    權，乃憲法所保障法官獨立審判之核心，法院行使此項裁量
    權，亦非得以任意或自由為之，仍應受一般法律原理原則之
    拘束，即仍須符合法律授權之目的、法律秩序之理念、國民
    法律感情及一般合法有效之慣例等規範，尤其應遵守比例原
    則及平等原則之意旨，否則即可能構成裁量濫用之違法（最
    高法院86年度台上字第7655號判決要旨參照）。亦即如非有
    裁量逾越或裁量濫用之明顯違法情事，自不得擅加指摘其違
    法或不當，即使上級審對下級審裁量權之審查，亦應同此標
    準，此不僅在保障法官不受任何制度外之不當干涉，更保障
    法官不受制度內的異質干涉，此方符憲法第80條所宣示獨立
    審判之真義。本件原審既已審酌被告酒後已不能安全駕駛，
    由率爾駕車上路，輕忽用路人之生命、身體與財產安全，惟
    犯罪後坦承犯行，尚有悔意，及其犯罪動機、手段及所生危
    害等一切情狀，量處拘役50日，並參酌其教育程度為國中畢
    業，家境勉持等情，從輕諭知易科罰金以新臺幣1000元折算
    一日，並未有何裁量逾越或濫用之明顯違法情事。被告仍以
    原審量刑過重為由提起上訴，為無理由，應予駁回。
據上論斷，應依刑事訴訟法第455 條之1 第1 項、第3 項、第36
8 條，第371 條、第373 條，判決如主文。
本案經檢察官甲○○到庭執行職務。
中    華    民    國    95    年    12    月    29    日
                  交通法庭  審判長法  官  黃建榮
                                  法  官  洪珮婷
                                  法  官  李嘉益
以上正本證明與原本無異。
不得上訴。
中    華    民    國    95    年    12    月    29    日
                                  書記官  郭南宏


司法院資訊處製作；財團法人民間司法改革基金會備份。
